Gerssivaldo O. Santos

Desenvolvedor de software

gerssivaldosantos.github.io github.com/gerssivaldosantos

Resumo

Escolhi me tornar programador por ser uma profissão que me possibilita estar em constante evolução e ser desafiado.

Sou apaixonado pelo que faço e espero estabelecer uma relação de mutualismo onde contribuirei com as atividades da empresa ao mesmo tempo que adquiro mais experiência e proficiência.

Principais tecnologias

→ Typescript

→ Express

→ Git

→ Vue

→ TypeOrm

→ Jest

Quasar

→ Vuetify

→ Docker

→ Node

→ Vite

→ Linux

Experiência Profissional

Notoriun Tecnologia - Júnior, Full Stack

02/02/2022 - Atualmente

TypeScript, Vue, Quasar, Node, Express, Nest, TypeOrm, Postgres, Docker e gitlab.

Bisnez - *Bolsista, Full Stack* 01/01/2022 - 01/03/2022

Dart, JavaScript, Flutter, Node, Express, Sequelize, MySql e gitlab.

Freelancer - Desenvolvedor independente 05/01/2021 - 01/01/2022

Python, MySql, Selenium, C e github

Principais Projetos 🏆 (Links)

- → Marketplace Server Node, Typescript, Typeorm, JWT, Jest, Swagger e Postgres.
- MarketPlace Client Vue, Typescript, Quasar, Vite.

Formação



Instituto Federal de Educação, Ciência e Tecnologia da Bahia - Graduação

Análise e Desenvolvimento de Sistemas - Dezembro de 2020 - Atualmente

Idiomas

Utilizo a língua inglesa no meu dia a dia na codificação, estudo e documentação de projetos, me sinto confortável para ler e escrever, estou me aprimorando na fala e pronúncia.